【裁判字號】    89,苗簡,722
【裁判日期】    900118
【裁判案由】    給付票款
【裁判全文】
臺灣苗栗地方法院民事簡易判決  八十九年度苗簡字第七二二號
    原      告  彰化商業銀行股份有限公司士林分行
    法定代理人  丙○○
    訴訟代理人  乙○○
    被      告  朋元營造工程有限公司
                            設.
    法定代理人  甲○○      住.
右當事人間請求給付票款事件，本院判決如左：
    主      文
被告應給付原告新台幣陸拾捌萬伍仟元及自民國八十九年十一月三十日起至清償日止
，按年利六釐計算之利息。
訴訟費用由被告負擔。
本判決得假執行。
    事實及理由
一、原告聲明：求為判決如主文所示。
二、事實摘要：
    原告主張其持有被告所簽發，發票日為民國八十九年十一月三十日，以苗栗市信
    用合作社公館分社為付款人，支票號碼0000000號，面額新台幣（下同）
    六十八萬五千元之支票（下稱系爭支票）乙紙，詎屆期提示未獲付款，為此依票
    據之法律關係，訴請被告給付如主文第一項所示之票款金額，及自提示日（即八
    十九年十一月三十日）起按週年利率百分之六計算之利息。而被告則以緣訴外人
    甲上豐營造工程有限公司（以下簡稱甲上豐公司）負責人張錦鴻因公司財務發生
    困難，需款孔急，持甲上豐公司所簽發，發票日為八十九年十一月二十五日，面
    額六十八萬五千元之支票乙紙，要求被告簽發系爭支票交換，詎甲上豐公司所簽
    發之前開支票屆期後，張錦鴻並未依約償還款項，嗣雙方於八十九年十月三十日
    達成協議，張錦鴻同意將其所承攬公館國民小學之工程款交由被告領取以清償系
    爭支票之票款，詎料，屆期張錦鴻竟將前揭工程款全數領走，致被告無法償還原
    告票款，其現經濟困難，希原告能延期清償等語，資為抗辯。
三、法院判斷：
(一)按在票據上簽名者，應依票上所載文義負責；支票發票人應照支票文義擔保支票
    之支付；執票人向支票債務人行使追索權時，得請求自付款提示日起之利息，如
    無約定利率者，依年利率六釐計算，票據法第五條第一項、第一百二十六條及一
    百三十三條分別定有明文。
(二)查原告主張之前開事實，業據其提出與所述相符之支票及退票理由單（均影本）
    各一件為證，且為被告所不爭執，自堪信原告之主張為實在。揆諸前揭說明，被
    告既在系爭支票發票人上簽名，即應依票據上所載文義負責，並應照支票文義擔
    保系爭支票之支付。從而，原告依票據之法律關係，請求被告給付上開票款及自
    提示日（即八十九年十一月三十日）起按法定利率利算之利息，於法並無不合，
    所訴應予准許。
(三)本件係命清償票據上債務之判決，依民事訴訟法第三百八十九條第一項第四款之
    規定，自應依職權宣告假執行。
(四)本件事證已臻明確，兩造其餘主張、陳述及所提證據，經本院審酌，核與判決結
    果不生影響，爰不逐一論述，併予敘明。
據上論結，原告之訴為有理由，依民事訴訟法第四百三十六條第二項、第三百八十九
條第一項第四款、第七十八條，判決如主文。
中      華      民      國    九十      年      一      月     十八     日
                                  臺灣苗栗地方法院苗栗簡易庭
~B法      官  高  敏  俐
右為正本係照原本作成。
如對本判決上訴，須於判決送達後廿日內向本院提出上訴狀。
~B法院書記官  陳  蕙  楠
中      華      民      國    九十      年      一      月     十八     日


司法院資訊處製作；財團法人民間司法改革基金會備份。
